臺灣臺北地方法院交通事件裁定　　　　95年度交聲字第1205號
原處分機關　交通部公路總局臺中區監理所
異議人即
受處分人　　甲○○
　　　　　　　　　　戶臺中市○.
上列異議人即受處分人因違反道路交通管理處罰條例案件，對於
交通部公路總局臺中區監理所所為之處分（原處分案號：中監違
字第裁60-AB0000000號、60-A00000000號、60-CRP120322號、60
-ZAA012986號、60-1A0000000號、60-CRP093631號、60-AC00000
00號），聲明異議，經臺灣臺中地方法院裁定移送前來，本院裁
定如下：
    主      文
異議均駁回。
    理      由
一、按受處分人，不服道路交通管理處罰條例第八條主管機關所
    為之處罰者，得於接到裁決書之翌日起二十日內，向管轄地
    方法院聲明異議；此項向管轄法院聲明異議之期間，應自裁
    決送達之翌日起算，道路交通管理處罰條例第八十七條第一
    項、道路交通案件處理辦法第十二條分別定有明文。又交通
    法庭認聲明異議不合法律上之程式，且其不合之程式係無從
    補正者，應以裁定駁回之，道路交通案件處理辦法第十八條
    前段亦規定甚明。至於處理違反道路交通管理事件，有關文
    書送達之程序，依行政程序法之規定；而不能依行政程序法
    第七十二條規定對應受送達人之住居所、事務所或營業所為
    之或對其他得會晤應受送達人之處所送達，亦無法依同法第
    七十三條將文書付與有辨別事理能力之同居人、受僱人或應
    送達處所之接收郵件人員時，得將文書寄存送達地之地方自
    治或警察機關，並作送達通知書兩份，一份黏貼於應受送達
    人住居所、事務所、營業所或其就業處所門首，另一份交由
    鄰居轉交或置於該送達處所信箱或其他適當位置，以為送達
    ；由郵政機關為送達者，得將文書寄存於送達地之郵政機關
    ，違反道路交通管理事件統一裁罰基準及處理細則（下稱處
    理細則）第五條、行政程序法第七十四條第一項及第二項亦
    分別規定甚明。
二、受處分人聲明異議意旨略以：本人於臺中之設籍地係與多年
    好友合資開設之簡單茶坊，因生意一直無起色，故本人轉到
    臺北尋求發展，自始至終不知有任何罰單，本人十分樂意繳
    交罰款，惟請體恤因未收到罰單致罰鍰加倍，請准免予加倍
    ，未來必定更加注意以免受罰等語。
三、經查：
  (一)聲請人係對原處分機關交通部公路總局臺中區監理站中監違
    字第裁60-AB0000000號、60-A00000000號、60-CRP120322號
    、60-ZAA012986號、60-1A0000000號、60-CRP093631號、60
    -AC0000000號裁決書所為之處分聲明異議。查其中60-CRP12
    0322號、60-1A0000000號、60-CRP093631號三案號之裁決案
    件，因新修正道路交通管理處罰條例第五十六條增訂第二項
    「汽車駕駛人在道路收費停車處所停車，未依規定繳費，主
    管機關應書面通知駕駛人於七日內補繳，並收取必要之工本
    費用，逾期再不繳納，處新臺幣三百元罰鍰」規定，故經原
    處分機關依法於民國九十五年十月十日將該三件違規案件檢
    還原舉發單位，由原舉發單位依規定通知受處分人補繳在案
    ，有交通部公路總局臺中區監理所九十六年四月三日中監自
    字第○九六○○一二四七七號函在卷可稽（見本院九十五年
    度交聲字第一二○五號卷第七頁）。故該三件違規案件既因
    法律修正而由原裁決機關檢還原舉發機關另依規定通知受處
    分人補繳，即無從對之聲明異議，此部分之異議應予駁回，
    合先敘明。
  (二)至於60-AB0000000號、60-A00000000號、60-ZAA012986號、
    60-AC0000000號違規案件，經警製單舉發後，均經警察機關
    將舉發通知單寄往受處分人臺中市○○區○○街九二號戶籍
    地住處，其中除60-ZAA012986號係經大樓管理員受僱人代收
    外，其餘60-AB0000000號、60-A00000000號，因均未獲會晤
    應受送達之受處分人本人，亦未能付與有辨別事理能力之同
    居人、受僱人或應送達處所之接收郵件人員，因而均將上揭
    文書寄存於送達地之臺中榮總郵局，並作送達通知書二份，
    一份黏貼於應受送達人住所之門首，另一份置於應受送達處
    所之信箱，以為送達；嗣因受處分人均未就上開三件違規案
    件到案或提出陳述，原處分機關依法裁決後，並委託郵政機
    關將裁決書郵寄至受處分人前揭臺中市○○區○○街九二號
    住處，亦因未獲會晤應受送達之受處分人本人，且未能付與
    有辨別事理能力之同居人、受僱人或應送達處所之接收郵件
    人員，因而將上揭文書寄存於送達地之臺中榮總郵局，並作
    送達通知書二份，一份黏貼於應受送達人住所之門首，另一
    份置於應受送達處所之信箱，以為送達等情，有交通部公路
    總局臺中區監理所九十六年四月三日中監自字第○九六○○
    一二四七七號函所檢附之臺北市政府警察局交通大隊送達證
    書、交通部公路總局臺中區監理所送達證書，及內政部警政
    署國道公路警察局第一警察隊九十六年五月三日公警一交字
    第○九六○一○二三七五號函檢附之國道公路總局送達證書
    在卷可稽（見同上本院卷第十二至十六頁、第二二頁），詳
    細送達日期則如附表所示。而上開送達地址確為受處分人之
    戶籍住所，且自八十八年九月間遷入後迄未變更等情，亦有
    法務部戶役政連結作業系統查詢資料一紙在卷可參（見同上
    本院卷第三頁），受處分人又未提出斯時另設有其他住居所
    之證明，從而本件原處分機關委託郵政機關所為之上開送達
    ，自合於行政程序法關於文書送達之規定，該文書已生合法
    送達之效力，至為明確。
四、本件60-AB0000000號、60-A00000000號、60-ZAA012986號、
    60-AC0000000號違規案件，既均早已送達於受處分人，受處
    分人遲至九十五年七月七日始提出本件異議，有其異議狀上
    蓋印之交通部公路總局臺中區監理所收狀章戳可憑（見臺灣
    臺中地方法院九十五年度交聲字第五八二號卷第三頁），顯
    均已逾法定之二十日異議期間。揆諸首揭規定，其異議顯然
    不合法律上之程式，且無從命補正，自非合法，應予駁回。
五、據上論斷，應依道路交通案件處理辦法第十八條，裁定如主
    文。
中　　華　　民　　國　　96　　年　　6 　　月　　28　　日
                    交通法庭  法　官　林庚棟
以上正本證明與原本無異。
如不服本裁定應於送達後五日內向本院提出抗告狀。
                  　　        書記官　殷玉芬
中　　華　　民　　國　　96　　年　　7 　　月　　2 　　日
附表：
┌───────┬───────────┬───────┬────────┐
│編          號│舉發通知單送達日期    │裁決書送達日期│  備        註  │
├───────┼───────────┼───────┼────────┤
│60-AB0000000號│93年9月15日寄存送達   │94年12月28日寄│見本院95年度交聲│
│              │                      │存送達        │字第1205號卷第13│
│              │                      │              │、14頁          │
├───────┼───────────┼───────┼────────┤
│60-A00000000號│於93年5月1日以第303678│94年12月9日寄 │見同上卷第9、14 │
│              │號大宗掛號函件郵寄在案│存送達        │頁              │
│              │，且已逾郵件處理規則所│              │                │
│              │定6個月郵件查詢期間   │              │                │
├───────┼───────────┼───────┼────────┤
│60-ZAA012986號│於94年4月21日由大樓管 │95年2月15日寄 │見同上卷第16、22│
│              │理員受僱人代為收受    │存送達        │頁              │
├───────┼───────────┼───────┼────────┤
│60-AC0000000號│93年5月12日寄存送達   │94年12月9日寄 │見同上卷第12、15│
│              │                      │存送達        │頁              │
└───────┴───────────┴───────┴────────┘
